臺灣臺中地方法院刑事裁定
111年度撤緩字第235號
聲  請  人  臺灣臺中地方檢察署檢察官
受  刑  人  王坤生


                    居臺中市北屯區祥順東路0段00巷00樓之0臺中市○○區○○路00巷0號0樓之0室
上列聲請人因受刑人業務侵占案件（109年度易字第3110號），
聲請撤銷緩刑之宣告（110年度執緩字第740號、111年度執聲字
第2325號），本院裁定如下：
　　主　  文
王坤生於本院109年度易字第3110號刑事判決所受之緩刑宣告撤
銷。　　
    理    由
一、聲請意旨略以：受刑人王坤生因業務侵占案件，經本院以10
    9年度易字第3110號判決判處有期徒刑1年，緩刑5年，並應
    於緩刑期內履行本院調解程序筆錄所載內容，於民國110年5
    月28日確定在案。惟受刑人於緩刑期間僅賠償部分金額，且
    受刑人稱因無工作，月收入2萬餘元，也調不到錢，故無法
    補足被害人應給付款項之差額，是受刑人目前為止僅償還17
    萬5000元（新臺幣，下同），與按期應給付之數額相距甚大
    ，爰依刑法第75條之1第1項第4款、刑事訴訟法第476條之規
    定，聲請撤銷緩刑之宣告等語。
二、按緩刑之宣告應撤銷者，由受刑人所在地或其最後住所地之
    地方法院檢察官聲請該法院裁定之，刑事訴訟法第476條定
    有明文。又受緩刑之宣告而違反刑法第74條第2項第1款至第
    8款所定負擔情節重大，足認原宣告之緩刑難收其預期效果
    ，而有執行刑罰之必要者，得撤銷其宣告，刑法第75條之1
    第1項第4款復有明文。且刑法第74條第2項增列法院於緩刑
    期間內，得命受緩刑宣告之人於緩刑期內應遵守之事項（例
    如向被害人支付相當數額、向公庫支付一定之金額、接受精
    神、心理輔導、提供義務勞務或其他為預防再犯之事項），
    故明定違反該條所定事項情節重大者，得撤銷其緩刑宣告，
    以期週延。至於所謂「情節重大」，係指：受判決人顯有履
    行負擔之可能，而隱匿或處分其財產、故意不履行、無正當
    事由拒絕履行或顯有逃匿之虞等情事而言，此有刑法第75條
    之1之立法理由可資參照。準此，上揭「得」撤銷緩刑之情
    形，法官應依職權本於合目的性之裁量，妥適審酌受刑人於
    緩刑期間內違反應遵守事項之情節是否重大，是否已難收其
    預期之效果，而確有執行刑罰之必要。是依刑法第75條之1
    第4款撤銷緩刑之宣告，應以受刑人違反緩刑宣告所定負擔
    ，且情節重大，並足認原宣告之緩刑難收其預期效果，而有
    執行刑罰之必要為要件。　　
三、經查：　　
(一)受刑人因業務侵占案件，經本院以109年度易字第3110號判
    決判處有期徒刑1年，緩刑5年，並應於緩刑期內履行本院11
    0年3月30日調解程序筆錄所載內容，於110年5月28日確定，
    而受刑人確有於110年1月5日無摺存款3萬5000元至告訴人之
    法定代理人帳戶及於110年6月7日、110年7月6日、110年8月
    6日、110年9月6日、110年10月6日、110年11月6日分別轉帳
    2萬元至告訴人帳戶，迄今共賠償15萬5000元等情，除據受
    刑人供陳明確（見111年度執聲字第2325號卷《下稱執聲卷》1
    11年4月8日執行筆錄）且有本案刑事判決、本院110年度中
    司刑移調字第496號調解程序筆錄、臺灣高等法院被告前案
    紀錄表、無摺存款存款人收執聯、受刑人之永豐商業銀行存
    摺影本在卷可稽，上開事實，堪予認定。　　
(二)依上開調解程序筆錄所載受刑人應履行賠償之條件為「應給
    付190萬元，自110年5月起至111年4月止，於每月6日前各給
    付2萬元；自111年5月起至112年4月止，於每月6日前各給付
    2萬5000元；自112年5月起，於每月6日前各給付3萬元，最
    後一期以餘額為準，至全部清償完畢止，如有一期未履行視
    為全部到期」等語。惟受刑人於該判決確定之後，迄至111
    年6月20日止，僅支付告訴人1次3萬5000元及6期共12萬元，
    總計15萬5000元之金額，尚有餘款174萬5000元未支付，又
    受刑人於執行書記官訊問時主張：伊無法於111年7月20日前
    將不足還款部分補足，因為沒有工作，月收入2萬多，也調
    不到錢等語（見執聲卷111年9月26日執行筆錄），且經臺灣
    臺中地方檢察署以電話詢問告訴人訴訟代理人，其表示受刑
    人於111年6月20日後沒有還款，也聯絡不上等語（見執聲卷
    辦案公務電話紀錄表），足見受刑人並未遵期履行賠償義務
    ，且於110年11月6日最後1次匯款後，迄今未再履行，又受
    刑人本應於115年1月6日前給付190萬元完畢，迄今僅支付15
    萬5000元，與總額190萬元差距甚大，是受刑人違反刑法第7
    4條第2項第3款所定負擔情形，衡酌其違反情節重大，足認
    原宣告之緩刑難收其預期效果，而有執行刑罰之必要。從而
    ，聲請人聲請撤銷受刑人上開緩刑之宣告，於法核無不合，
    應予准許。
四、依刑事訴訟法第476條，刑法第75條之1第1項第4款，裁定如
    主文。
中　　華　　民　　國　　111  　年　　11  　月　　1　　日
                  刑事第二十庭  法  官  林德鑫
以上正本證明與原本無異。
如不服本裁定，應於收受送達後5日內向本院提出抗告狀。（應
附繕本）
                                書記官  高郁婷
中　　華　　民　　國　　111  　年　　11  　月　　1　　日